# 解释第 4 号中融券业务借入方的处理

提问人：liuluyao 时间：2013-08-11 18:45:28
解释第 4 号中对于融资融券业务规定：”关于融券业务，证券公司融出的证券，按照《企业会计准则第 23 号——金融资产转移》有关规定，不应终止确认该证券，但应确认相应利息收入；客户融入的证券，应当按照《企业会计准则第 22 号——金融工具确认和计量》
有关规定进行会计处理，并确认相应利息费用。“
请教一下，融券业务中客户融入的证券应该确认为客户的资产么？因为考虑到证券公司没有终止确认，如果客户确认为自己的资产，那岂不是这个世界上凭空多确认了一份资产？
谢谢！

回答人：chenyiwei
根据《企业会计准则第 22 号——金融工具确认和计量》的规定，企业成为金融工具合同的一方时，应当确认一项金融资产或金融负债。 对于解释 4 号中规定的“证券公司融出的证券，按照《企业会计准则第 23 号——金融资产转移》有关规定，不应终止确认该证券”，我的理解是：在该交易中，融出证券期间，证券公司仍然承担相应证券公允价值变动的风险和报酬，这就是“不能终止确认”的理由。但是，在融出证券期间，标的证券实际上是出于融入一方的控制下，融入一方可自行决定持有、买入或者卖出，只要保证到期时归还同样数量、同样品种的证券，并按时支付约定利息即可。因此，在此期间，证券公司所持有的是一项金额与该证券的公允价值挂钩的债权，而不是直接持有该证券本身。该项标的证券本身应确认为融入一方的资产，与之对应的贷方科目是一项以公允价值计量且其变动计入当期损益的金融负债，其金额与该券种的公允价值变动相挂钩，变动金额计入损益，并按约定的计息方法确认应付利息。